Minutes et répertoires du notaire Étienne CORROZET, 6 novembre 1637 - 21 mai 1666 (étude XXIX)
Archives nationales
- Minutes de Étienne CORROZET, 6 novembre 1637 - 21 mai 1666; MC/ET/XXIX/178 - MC/ET/XXIX/202
  - Minutes. 1649, MC/ET/XXIX/185; Document détérioré.
    - NESLE-LA-REPOSTE (Abbaye Notre-Dame de) Ordre de Saint-Benoît, diocèse de Troyes. § Résignation par Armand LEMONORY, prêtre religieux profès et prévôt office clostral de l'Abbaye Notre-Dame de NESLE-LA-REPOSTE, envers Archange de LAUNAY, prêtre religieux profès de l'Abbaye N.D. de Chaalis, ordre de Cîteaux, diocèse de Senlis., de lad. prévôté de l'Abbaye Notre-Dame de NESLE-LA-REPOSTE à la réserve toutefois de 250 £.ts. de pension annuelle sur tout et chacune des revenus de lad. Prévôté, payable aud. LEMONORY sa vie durant., 25 juin 1649; MC/ET/XXIX/185
      Nesle-La-Reposte, Abbaye Notre-Dame de
    - CRÉQUY (Alexandre de) Chevalier, comte et seigneur de CLERY.; Demeurant ordinairement en son château de Cléry près de Peronne en Picardie, et à présent logé rue Saint Martin à l'enseigne de la Croix-Blanche, paroisse Saint-Médéric. § Obligation par Messire Alexandre de CRÉQUY et Jacques MICHEL, Bourgeois de Paris rue des Bons Enfants, à Pierre CAUL, marchand bourgeois de Paris, demeurant rue Vieille-Draperie, de la somme de 2.700 l. ts. pour vente et délivrance de marchandises., 30 juin 1649; MC/ET/XXIX/185
      obligation; Créquy, Alexandre de (1628-1702)
    - HÔPITAUX des PAUVRES INFIRMES de la Ville et Faubourgs de Paris § Mise en apprentissage par les administrateurs des HÔPITAUX des PAUVRES INFIRMES de la Ville et Faubourgs de Paris de Liénard TIFFOY, pauvre orphelin sortant de l'Hôpital N.D. de la Pitié pour cinq ans, chez Christophe GERARD, maître cordonnier à Paris rue des Gravilliers, sans aucun denier versé., 1er juillet 1649; MC/ET/XXIX/185
    - PRISONNIER § Reconnaissance par Pierre GABOREAU, maître gantier à Paris demeurant rue Saint-Denis, actuellement PRISONNIER à la Conciergerie du Palais, à Pierre TREMBLAY, marchand peaussier bourgeois de Paris, demeurant rue de la Juive qui a consenti à l'élargissement dud. GABOREAU, lequel reconnaît lui devoir la somme de 228 £. ts., 3 juillet 1649; MC/ET/XXIX/185
    - MESNAGE (Laurent) Valet de garde-robe de Mgr le duc d'Orléans, demeurant rue Beaujolais, Marais du Temple. § Quittance par Laurent MESNAGE à Louis DROUET, juré mouleur de bois, bourg. de Paris, par les mains de François de MACHY, marchand à Paris, 5 juillet 1649; MC/ET/XXIX/185
      quittance; Mesnage, Laurent
    - PEAUSSIER-TEINTURIER (Maître) § Apprentissage de Jacques DUVERGE, fils de défunt Anthoine DUVERGE, maître charron à Paris, et de Nicolle BAILLY à présent femme de Pierre MARTIN, marchand thoillier à Passy, chez Pierre TREMBLAY, Marchand Maître PEAUSSIER-TEINTURIER, demeurant rue de la Juive, pour 4 ans, moyennant six vingts livres pour le preneur., 5 juillet 1649; MC/ET/XXIX/185
    - GANTIER-PARFUMEUR (Marchand, maître) MINOUFLET § Quittance par Antoine MINOUFLET, Marchand, maître GANTIER-PARFUMEUR à Paris, y demeurant rue aux Fèves, à Jehan MINOUFLET, son père aussi Marchand, maître GANTIER-PARFUMEUR à Paris, rue de la Savaterie, de la somme de 3.000 £. ts. qui étaient convenues par le contrat de mariage dud. Anthoine avec Jeanne de LISSAVIDDE, sa femme, passé devant Michel FERRAND, notaire royal à Saint-Germain-en-Laye le 3 décembre 1645., 7 juillet 1649; MC/ET/XXIX/185
      contrat de mariage; quittance
    - VIEILLE-DRAPERIE (rue de la) § Bail par Guillaume LOIR, maître Me orfèvre bourg. de Paris, demeurant rue de la VIEILLE-DRAPERIE pour trois ans à Jehan NICOLAS dit LALLEMANT, maître cordonnier privilégié suivant la cour, demeurant à Paris en la susdite rue de la VIEILLE-DRAPERIE, d'une maison aud. bailleur appartenant, sise en ladite rue de la VIEILLE-DRAPERIE, à l'enseigne l'Image Saint-Joseph, moyennant 925 £.ts. de loyer annuel, et désistement d'un bail fait pour la même maison à et par Jean P TEL, maître cordonnier à Paris., 7 juillet 1649; MC/ET/XXIX/185
    - MONNEROT (Jean) Huissier du Roi aux requêtes du Palais à Paris, demeurant rue des Canettes, paroisse Saint-Christophe en la Cité, gisant au lit, malade. § Testament de Jean MONNEROT avec codicile du 14 décembre 1653., 7 juillet 1649; MC/ET/XXIX/185
      testament; Monnerot, Jean
    - COUTURIÈRE (Apprentissage) § Apprentissage de Marie LONGUE, âgée de 20 ans, chez Marguerite JACOB, maîtresse COUTURIÈRE, femme de Jean LHUILLIER, huissier sergent à verge au Châtelet., 15 juillet 1649; MC/ET/XXIX/185
    - HORLOGER CHAMPION (Isidore) demeurant au Marché Neuf § Déclaration, 15 juillet 1649; MC/ET/XXIX/185
      déclaration; Champion, Isidore
    - HORLOGER (Compagnon...) FROYER (Pierre) r. de la Savaterie § Déclaration, 15 juillet 1649; MC/ET/XXIX/185
      déclaration; Froyer, Pierre
    - LE BLOND (M.) HORLOGER r. de la Savaterie § Déclaration, 15 juillet 1649; MC/ET/XXIX/185
      déclaration; Le Blond, M.
    - FROYER (Pierre) HORLOGER (Compagnon ..) r. de la Savaterie § Déclaration, 15 juillet 1649; MC/ET/XXIX/185
    - CHAMPION (Isidore) maître horloger à Paris, demeurant au Marché Neuf agissant au nom et comme tuteur de Pierre FROYER compagnon horloger à Paris demeurant au logis du sieur LE BLOND, maître horloger à Paris, rue de la Savaterie. § Déclaration par. .. comme quoi il a rendu au mois de Janvier 1648 compte à l'amiable aud. FROYER de la gestion des recettes et dépenses qu'il avait faite pour lui comme tuteur., 15 juillet 1649; MC/ET/XXIX/185
    - DORMANS-en-BRIE § Vente par Thimothée ROGER, bourg. de Paris rue de la Calendre, à Pierre LEPOIVRE, marchand demeurant à DORMANS-en-BRIE et à présent logé rue de la Mortellerie au Carlais, d'une maison sise au village de Breuil, près de DORMANS-en-BRIE avec cour, jardin et terres, moyennant 200 £. ts., 17 juillet 1649; MC/ET/XXIX/185
    - PERRAY (Le) Cure du PERRAY et Vieille Eglise Son annexe. § Quittance par Jean LOMMEDIE, sieur de LA CROIX BARATTE, chapelain de la chapelle Saint-Michel de Chevilly, dépendant de l'Eglise N.D. de Paris, ci-devant curé Le PERRAY, à Claude MAYART, secrétaire de Mme la duchesse d'ANVILLE en l'acquit de Pierre MAYART prêtre, Maître des Arts en l'Université de Paris, à présent curé dud. Le PERRAY et Vieille-Eglise son annexe de la somme de 400 £/ts, dûe pour les arrérages de la pension de 400 livres que led. LOMMEDIE a droit de percevoir chaque année sur les revenus de lad. cure., 19 juillet 1649; MC/ET/XXIX/185
    - Déclaration concernant maître Paiges, notaire au Châtelet., 21 juillet 1649; MC/ET/XXIX/185
      déclaration; Paiges (M.); notaire
    - BRODEUR CHASUBLIER CADAIRE (Jean) à Paris § Déclaration, 21 juillet 1649; MC/ET/XXIX/185
      déclaration; Cadaire, Jean
    - TROYES (de...) NOTAIRE § Déclaration, 21 juillet 1649; MC/ET/XXIX/185
    - GALLOT (Thomas) AVOCAT en P/t/ § Déclaration, 21 juillet 1649; MC/ET/XXIX/185
      déclaration; Gallot, Thomas
    - AVOCAT en Parlement GALLOT (Thomas) § Déclaration, 21 juillet 1649; MC/ET/XXIX/185
    - Déclaration concernant maître Richer, notaire au Châtelet., 21 juillet 1649; MC/ET/XXIX/185
      déclaration; Richer (M.); notaire
    - Déclaration concernant Hector de Troyes, notaire au Châtelet., 21 juillet 1649; MC/ET/XXIX/185
      déclaration; Troyes, Hector de; notaire
    - DOUBLET (Louis) marchand mercier privilégié suivant la cour, demeurant hors et proche de la Porte Saint-Michel § Décharge par Thommasse DOUBLET, veuve de Guillaume COUSIN, maître écrivain à Paris, demeurant même lieu, de la maison rue Beaubourg, enseigne l'Image Saint-Jean, faisant le coin de la rue de la Petite-Corroierie.; Vente de lad. maison par Louis DOUBLET et Françoise MILLOT, sa femme, à Jean NEANT maître charcutier moyennant 8.500 £., 22 juillet 1649 - 24 juillet 1649; MC/ET/XXIX/185
      acte de vente; Doublet, Louis
    - DOUBLET (Louis) marchand mercier privilégié suivant la cour, demeurant hor et proche de la Porte Saint-Michel § Quittance de François PHILIPPES, marchand bourgeois de Paris rue des Vieilles Etuves, à Jehan NEANT, maître charcutier et à Louis DOUBLET de la somme de 128 £. t; Quittance de Marguerite BATAILLE à Jehan NEANT, et Elisabeth LE SUEUR, sa femme, en l'acquit de l'échange de Louis DOUBLET et 1649 12 août Quittance de Louis DU BUISSON bourg. de Paris aud. NEANT à la décharge de Louis DOUBLET, 26 juillet 1649 - 3 août 1649; MC/ET/XXIX/185
      échange; quittance; Doublet, Louis
    - NANCY (Eglise primatiale Notre-Dame de) § Résignation par Guillaume DUPUY, chanoine de l'Eglise primatiale Notre-Dame de NANCY, actuellement logé rue Perpignan à l'enseigne du Cheval blanc, de sa chanoinie et prébende de l'Eglise primatiale Notre-Dame de NANCY, au nom de Jacques GARDEBLED, prêtre du diocèse de Paris, bachelier et licencié en droit canon., 2 août 1649; MC/ET/XXIX/185
      Nancy, Eglise primatiale Notre-Dame de
    - Mariage entre Jean Leconte, peintre et tapissier en cuir doré, demeurant rue de la Harpe, paroisse Saint-Séverin, et Marie d'Aulne, fille de Antoine d'Aulne, marchand mercier., 3 août 1649; MC/ET/XXIX/185
      contrat de mariage; Harpe (rue de la); Aulne, Antoine d'; Aulne, Marie d'; Leconte, Jean; peintre; tapissier
    - TAPISSIER en cuir doré LE CONTE (Jehan) r. de la Harpe § Mariage, 3 août 1649; MC/ET/XXIX/185
      contrat de mariage; Le Conte, Jehan
    - SECRETAIRE LE CONTE (Pierre) à Paris § Mariage, 3 août 1649; MC/ET/XXIX/185
      contrat de mariage; Le Conte, Pierre
    - PEINTRE LE CONTE (Jean) r. de la Harpe § Mariage, 3 août 1649; MC/ET/XXIX/185
      contrat de mariage; Le Conte, Jean
    - LE CONTE (Jean) Peintre et tapissier en cuir doré, demeurant à Paris rue de la Harpe, paroisse Saint-Séverin, natif de cette ville et fils de défunt Pierre LE CONTE, secrétaire de M. du TILLET, greffier en chef de la Cour et de Jacqueline GAUTIER, sa femme, ses père et mère. § Mariage de. ... et de Marie DONE, fille de défunt Antoine DONE, marchand mercier à Paris et de Claude HARSANT., 3 août 1649; MC/ET/XXIX/185
    - MERCIER DONE (Antoine) à Paris § Mariage, 3 août 1649; MC/ET/XXIX/185
      contrat de mariage; Done, Antoine
    - GARDEBLED (Nicolas) conseiller du Roi et maître particulier des Eaux et Forêts de France au département de Dourdan. Demeurant à Paris Ile Notre-Dame, rue Regratière, paroisse Saint-Louis. § Transaction entre François GRIGNON, esc. sieur de la Cordonnière ( ? ), demeurant rue des Carmes et Gabriel GRIGNON, esc. sieur de LA BARRE capitaine au Rgt de Conti, demeurant rue et paroisse Saint-Laurent a Croix du Saint-Esprit, et noble homme Nicolas GARDEBLED, 3 août 1649; MC/ET/XXIX/185; actes XXIX
      accord; Gardebled, Nicolas
    - LE CONTE (Pierre) SECRETAIRE à Paris § Mariage, 3 août 1649; MC/ET/XXIX/185
    - DONE (Antoine) MERCIER à Paris § Mariage, 3 août 1649; MC/ET/XXIX/185
    - PAVILLONS (terre et seigneurie des) près de Dourdan.; même date § Transaction entre François LECHAT, esc. ci-devant sieur des Pavillons, gentilhomme de la Vennerie du Roi et Catherine LARCHEIR, sa femme, et Martin de MACHAULT, chevalier sieur de LA FOREST, à la suite du délaissement qu'ils lui ont fait de la terre et seigneurie des PAVILLONS; constitution par Martin de MACHAULT, gentilhomme ordinaire de la maison du Roi, demeurant ordinairement en sa maison des Pavillons, paroisse d'Anthon en Beausse, sur la dite terre et seigneurie des PAVILLONS à Fabien PERREAU., 5 août 1649; MC/ET/XXIX/185
      accord; Pavillons, terre et seigneurie des
    - CAVELLIER (Anthoine) marchand bonnetier, bourgeois de Paris, demeurant rue Saint-Denis, paroisse Saint-Eustache, fils de défunt Antoine CAVELLIER, aussi marchand bonnetier bourgeois de Paris et de Anne LAISNE, sa veuve, stipulant pour son fils. § Mariage de Anthoine CAVELLIER avec Claude TRIPPIER, fille de défunt Jacques TRIPPIER, marchand chapelier bourg. de Paris et de Catherine COUSINOT, demeurant rue de la Juive., 8 août 1649; MC/ET/XXIX/185
      contrat de mariage; Cavellier, Antoine
    - HORLOGER CANAPLE (François) à Abbeville § Mariage, 8 août 1649; MC/ET/XXIX/185
      contrat de mariage; Canaple, François
    - HORLOGER CANAPLE (Antoine) Place de Halle § Mariage, 8 août 1649; MC/ET/XXIX/185
      contrat de mariage; Canaple, Antoine
    - HORLOGER BERNARD à Paris § Témoin à mariage, 8 août 1649; MC/ET/XXIX/185
      contrat de mariage; Bernard, M.
    - HORLOGER HUBERT à Paris § Témoin à mariage, 8 août 1649; MC/ET/XXIX/185
      contrat de mariage; Hubert, M.
    - HUBERT (M.) HORLOGER à Paris § Témoin à mariage, 8 août 1649; MC/ET/XXIX/185
    - TRIPPIER (Claude) Fille de défunt Jacques TRIPPIER, marchand chapelier bourgeois de Paris et de Catherine COUSINOT, sa veuve, demeurant rue de la Juive. § Mariage de Claude TRIPPIER avec Anthoine CAVELLIER, marchand bonnetier, bourg. de Paris, rue Saint-Denis., 8 août 1649; MC/ET/XXIX/185
      contrat de mariage; Trippier, Claude
    - BERNARD (M.) HORLOGER à Paris § Témoin à mariage, 8 août 1649; MC/ET/XXIX/185
    - CANAPLE (François) HORLOGER à Abbeville § Mariage, 8 août 1649; MC/ET/XXIX/185
    - CANAPLE (Anthoine) maître horloger à Paris, demeurant en la Place de Halle, paroisse Saint-Eustache, fils de défunt François CANAPLE, horloger à Abbeville et d'Adrienne VAUQUER. § Mariage de. .. avec Suzanne HOLLARD, fille de défunt Jean HOLLARD, bourg. de Paris et de Claude REMY. Témoins: Les sieurs BERNARD et HUBERT, Mes horlogers, amis., 8 août 1649; MC/ET/XXIX/185
      contrat de mariage; Canaple, Anthoine
    - DELAHAYE (Jean) marchand libraire imprimeur relieur de livres, demeurant rue Saint-Jean de Latran § Apprentissage chez Jean DELAHAYE, 12 août 1649; MC/ET/XXIX/185
      contrat d'apprentissage; Delahaye, Jean
    - RELIEUR (marchand LIBRAIRE IMPRIMEUR et) DELAHAYE (Jean) rue Saint-Jean-de-Latran § Apprentissage chez Jean DELAHAYE, 12 août 1649; MC/ET/XXIX/185
    - IMPRIMEUR (marchand LIBRAIRE. .. et RELIEUR de LIVRES DELAHAYE (Jean) rue Saint-Jean-de-Latran § Apprentissage chez Jean DELAHAYE, 12 août 1649; MC/ET/XXIX/185
    - BAYEUX (Evêque de) MOLE (Edouard) conseiller du Roi en tous ses conseils et Prieur de Sermaise, demeurant en l'Enclos du Palais à Paris § Compte de sommes dûes par Edouard MOLE et à prendre sur son Prieuré de Sermaise., 14 août 1649; MC/ET/XXIX/185
      compte; Palais de Justice (quartier); Sermaises (Loiret); Molé, Edouard (1609-1652); évêque
    - LIBRAIRE-IMPRIMEUR-RELIEUR de livres § Apprentissage de Siméon NICOLAS, âgé de 11 ans, fils de Jacques NICOLAS, Huissier en l'Officialité de Paris, demeurant rue Neuve, à l'enseigne de La Magdelaine paroisse Saint-Christophe-en-la-Cité, pour cinq ans, chez Jehan de LA HAYE, Marchand LIBRAIRE-IMPRIMEUR-RELIEUR de livres, demeurant rue Saint-Jean-de-Latran, sans aucun débours., 16 août 1649; MC/ET/XXIX/185
    - LIBRAIRE-IMPRIMEUR-RELIEUR de livres DELA HAYE (Jean) demeurant rue Saint-Jean de Latran § Apprentissage chez Jean DELA HAYE, 16 août 1649; MC/ET/XXIX/185
      contrat d'apprentissage; Dela Haye, Jean
    - 'CHENETTIER-AUBERGEONNIER' (Maître) Nicolas FLAMANT Maître 'CHENETTIER-AUBERGEONNIER', demeurant rue Saint-Denis, paroisse Saint-Leu-St Gilles. § Apprentissage de Pierre FLAMANT, fils de Nicolas FLAMANT, chez Michel TRIPIN, marchand bomettier à Paris rue de la Juive., 17 août 1649; MC/ET/XXIX/185
    - CONDÉ (Prince de) § cf. Déclaration d'Adrien DE VERT, dit JESTER, tailleur d'habits et valet de chambre de Mgr le Prince de CONDÉ à ses créanciers, comme quoi il ne peut s'acquitter envers eux, du fait qu'il est dans la difficulté, voire même l'impossibilité de recevoir à présent aucune chose de MM. les Princes de Condé et de Conty et d'autres grands seigneurs, ses débiteurs., 18 août 1649; MC/ET/XXIX/185
      déclaration; Condé, Louis de Bourbon (1621-1686, prince de)
    - VERT (Adrien de) dit JESTER Tailler et valet de chambre du Prince de Condé demeurant rue de l'Arbre-Sec, au Heaume d'Or. § Déclaration par Adrien de VERT, débiteur envers plusieurs marchands bourg. de Paris, du fait qu'il ne reçoit rien à présent des Princes de CONDE et de CONTI., 18 août 1649; MC/ET/XXIX/185
      déclaration; Vert, Adrien de
    - TAILLEUR d'HABITS et Valet de chambre de Mgr le Prince de CONDE VERT (A. de) § Déclaration par Adrien DE VERT, dit JESTER A. de TAILLEUR d'HABITS et Valet de chambre de Mgr le Prince de CONDE VERT demeurant à Paris rue de l'Arbre-Sec à l'enseigne du Heaulme d'Or, débiteur envers plusieurs marchands bourgeois de Paris, et qui demande à ceux-ci de repousser son obligation envers eux, du fait qu'il est dans la difficulté et l'impossibilité de recevoir à présent aucune chose de MM. les Princes de Condé et de Conti et d'autres grands seigneurs, ses débiteurs, 18 août 1649; MC/ET/XXIX/185
      obligation; déclaration
    - MOUCHET (Jean) marchand maître ceinturier à Paris demeurant sur le Pont N.D. au coin de la rue de Gèvres, paroisse Saint-Jacques-de-la-Boucherie, fils de Adrien MOUCHET, maître tailleur d'habits à Paris et de Marin de LEAUE. § Mariage de Jean MOUCHET avec Anne CLAUSEAU, veuve de Christophe CORNU, marchand maître ceinturier à Paris, y demeurant même rue. Témoins: Jacques BAILLET, maître sellier-carrossier à Paris, beau-frère à cause de Anthoinette MOUCHET. Thomas CORNU, maître peaumier à Paris., 22 août 1649; MC/ET/XXIX/185
      contrat de mariage; Mouchet, Jean
    - DU PRON (Madeleine) Fille de Jean DUPRON, marchand bourg. de Paris et de Marie MOLLAIN sa femme, demeurant grande rue de Taranne. § Mariage de Madeleine DU PRON avec Nicolas CAMUSET commis au grenier à sel de Paris, demeurant même rue, 23 août 1649; MC/ET/XXIX/185
      contrat de mariage; Du Pron, Madeleine
    - CAMUSET (Nicolas) Commis au grenier à sel de Paris, demeurant grande rue de Taranne. § Mariage de Nicolas CAMUSET avec Madeleine DUPRON. (Plusieurs témoins mais non énumérés par le notaire), 23 août 1649; MC/ET/XXIX/185
      contrat de mariage; Camuset, Nicolas
    - PATU (Charles) Docteur en Ste Théologie de la maison et Société de Sorbonne, curé de l'église paroissiale Saint-Marcial en la Cité, demeurant au collège de Sorbonne. § Bail par Charles PATU et la famille BRISSE, marchands bourgeois de Paris, pour 4 ans à Claude LEFEBURE, marchand bourgeois de Paris, tailleur d'habits, d'une maison sise à la tournée du Pont Saint-Michel en la rue allant sur le quai des Augustins, moyennant 350 £. ts. de loyer annuel., 1er septembre 1649; MC/ET/XXIX/185
      bail; Patu, Charles
    - BAYULIE (Pierre) FONDEUR de lettres à Paris § Mariage, 4 septembre 1649; MC/ET/XXIX/185
      contrat de mariage; Bayulie, Pierre
    - MACONNERIE Marché de § Marché par Jacques de FRANCE, maître maçon à Paris rue et paroisse Sainte Croix en la Cité, à Faron de LAISTRE, maître brodeur-chasublier à Paris et les autres propriétaires de la maison rue Neuve Notre Dame Image Sainte Jean l'Evangéliste, pour travaux de maçonnerie charpenterie, excepté la couverture, à faire en ladite maison, suivant rapport d'expertise fait par Pierre MARIE, Juré du Roi et Mathurin DURY, maître maçon, le 24 juillet dernier. Joint. A la suite: quittance de Jean de FRANCE, de la somme de 235 l. à la quelle se montent les travaux, 4 septembre 1649; MC/ET/XXIX/185
      quittance; marché; France, Jacques de; Laistre, Faron de; Marie, Pierre; Mathurin, Dury; France, Jean de; maçon
    - MAÇON Juré. .. MARIE Pierre à Paris § Marché et quittance, 4 septembre 1649; MC/ET/XXIX/185
      quittance; marché; Marie, Pierre
    - MAÇON FRANCE Jacques rue Sainte-Croix en la Cité § Marché et quittance, 4 septembre 1649; MC/ET/XXIX/185
      quittance; marché; France, Jacques
    - MAÇON DURY Mathurin à Paris § Marché et Quittance, 4 septembre 1649; MC/ET/XXIX/185
      quittance; marché; Dury, Mathurin
    - GRAVEUR en T.D ISAC (Gaspard) à Paris § Témoin à mariage, 4 septembre 1649; MC/ET/XXIX/185
      contrat de mariage; Isac, Gaspard
    - GRAVEUR en T.D. REGNESSON (Nicolas) à Paris § Signature à mariage, 4 septembre 1649; MC/ET/XXIX/185
      contrat de mariage; Regnesson, Nicolas
    - IMPRIMEUR en TAILLE DOUCE PIOU (Jean) § Mariage de Sébastien GUYOT, tissutier rubannier au faubourg Saint-Denis et de Marguerite PIOU fille de défunt. .. et de Catherine HARSANT, à présent femme de François LORIER, fondeur de lettres à la Montagne Sainte Geneviève. (Parmi les témoins: Jean BESSIN, maître imprimeur, allié, Gaspard YSAC, marchand graveur, ami, Pierre BAYULIE fondeur de lettres ami, Nicolas REGNESSON, graveur en taille douce, ami., 4 septembre 1649; MC/ET/XXIX/185
      contrat de mariage; Piou, Jean; Guyot, Sébastien; Piou, Marguerite; Harsant, Catherine; Lorier, François; Bessin, Jean; Ysac, Gaspard; Bayulle, Pierre; Regnesson, Nicolas
    - IMPRIMEUR en taille douce PIOU Jean § Signature à mariage, 4 septembre 1649; MC/ET/XXIX/185
      contrat de mariage; Piou, Jean
    - IMPRIMEUR en taille douce PIOU Jean § mariage, 4 septembre 1649; MC/ET/XXIX/185
    - GRAVEUR (marchand maître) en TAILLE DOUCE à Paris ISAC (Gaspard) § Mariage de Marguerite PIOU, fille de défunt Jean PIOU, maître imprimeur en taille douce, en présence de. .., ami, 4 septembre 1649; MC/ET/XXIX/185
      contrat de mariage; Isac, Gaspard; Piou, Marguerite; Piou, Jean
    - GRAVEUR en taille douce ISAC (Gaspard) à Paris § Mariage, 4 septembre 1649; MC/ET/XXIX/185
    - LAISTRE (Faron de) maître brodeur-chasublier demeurant rue Neuve N.D., Image Saint-Jean l'Evangéliste, maison dont il est propriétaire pour la plus grande partie. § Marché par Jacques de FRANCE, maître maçon à Paris, et les autres co-propriétaires, pour des travaux de maçonnerie, charpenterie, excepté la couverture du toit, à faire à lad. maison suivant l'expertise faite par Pierre MARIE, juré du roi ès oeuvres de maçonnerie et Mathurin DURY, maître maçon à Paris, le 24 juillet de la même année. (A la suite quittance signée de. .., de 235 £. pour lesd. ouvrages), 4 septembre 1649; MC/ET/XXIX/185
    - BRODEUR Chasublier LAISTRE (Faron de) r. Neuve N.D. § Marché et quittance, 4 septembre 1649; MC/ET/XXIX/185
    - REGNESSON (Nicolas) Graveur en taille douce § Mariage de Marguerite PIOU, fille de défunt Jean PIOU, maître imprimeur en taille douce et de Sébastien GUYOT, tissutier-rubannier, en présence de .., ami., 4 septembre 1649; MC/ET/XXIX/185
    - PIOU (Jean) Imprimeur en taille douce. § Mariage de Marguerite PIOU, fille de défunt .. et de Catherine HARSANT, à présent femme de François LOGIER, Fondeur de lettres d'imprimerie à la Montagne Ste Geneviève, avec Sébastien GUYOT, maître tissutier-rubannier à Paris. Témoins: Jean BESSIN, maître imprimeur à Paris, allié, Gaspard YSAC, maître graveur et marchand de taille douce à Paris, ami, Nicolas REGNESSON Graveur en taille douce, ami, Pierre BAYULIE, fondeur de lettres, ami, 4 septembre 1649; MC/ET/XXIX/185
    - PIOU (Jean) IMPRIMEUR en T.D. à PARIS § Mariage, 4 septembre 1649; MC/ET/XXIX/185
    - PIOU (Jean) IMPRIMEUR en T.D. à Paris § Signature à mariage, 4 septembre 1649; MC/ET/XXIX/185
    - MARIE (Pierre) MAÇON (Juré ..) à Paris § Marché et quittance, 4 septembre 1649; MC/ET/XXIX/185
    - TISSUTIER Rubannier GUYOT (Sébastien) à Paris § Mariage, 4 septembre 1649; MC/ET/XXIX/185
      contrat de mariage; Guyot, Sébastien
    - DURY (Mathurin) MACON à Paris § Marché et quittance, 4 septembre 1649; MC/ET/XXIX/185
    - FRANCE (Jacques de ..) MAÇON r Sainte-Croix en la Cité § Marché et quittance, 4 septembre 1649; MC/ET/XXIX/185
      quittance; marché; France, Jacques de ..
    - LOGIER (François) FONDEUR de lettres Montagne Sainte-Geneviève § Mariage, 4 septembre 1649; MC/ET/XXIX/185
      contrat de mariage; Logier, François
    - IMPRIMEUR en T.D. PIOU (Jehan) à Paris § Mariage, 4 septembre 1649; MC/ET/XXIX/185
      contrat de mariage; Piou, Jehan
    - IMPRIMEUR BESSIN (Jean) à Paris § Mariage, 4 septembre 1649; MC/ET/XXIX/185
      contrat de mariage; Bessin, Jean